臺灣臺南地方法院刑事判決　　　　　　　　　　　　九十三年度易字第一一九號
　　公　訴　人　臺灣臺南地方法院檢察署檢察官
　　被　　　告　乙○○　男　三.
　　　　　　　　丁○○　男　三.
右列被告等因竊盜案件，經檢察官提起公訴（九十三年度偵字第一一五四一號），暨
移送併案審理（九十三年度偵字第一二八二一號、九十四年度偵字第一０九四號），
被告等就被訴事實為有罪之陳述，本院裁定進行簡式審判程序，判決如左：
    主  文
乙○○共同攜帶兇器竊盜，累犯，處有期徒刑捌月。扣案扳手貳支均沒收。
丁○○共同連續攜帶兇器竊盜，處有期徒刑玖月。扣案扳手貳支、機車鑰匙壹支均沒
收。
    事  實
一、乙○○前因肅清煙毒條例案件，經本院以八十三年度訴字第一二八七號、八十五
    年度訴字第五二號，分別判處有有期徒刑三年一月及三年三月，又因竊盜案件，
    經本院判處有期徒刑一年，接續執行後獲准假釋出獄，於民國九十一年十月二十
    七日（起訴書誤載為十一月二日）縮刑期滿而執行完畢。詎仍不知悔改，竟向丁○○提議共同竊盜，二人遂共同基於意圖為自己不法所有之犯意聯絡，於九十三
    年十一月四日上午十一時四十分許，由丁○○駕駛其父親所有之拼裝車搭載乙○○，並攜帶丁○○所有客觀上可供兇器使用之扳手二支，前往臺南縣玉井鄉層林
    村六十七號之五號廢棄工廠內，共同持上開扳手拆卸Ｈ型鋼鐵六支（價值約新臺
    幣五千元），並搬運至前開拼裝車上置於自己實力支配下而竊取之，得手後欲離
    去時，為巡邏警員發現當場逮捕，並扣得上開板手二支。
二、丁○○於九十三年十二月四日下午一時許，騎乘機車行經臺南縣南化鄉南化村青
    果市場，下車撥打青果市場旁之公用電話時，見該青果市場之鐵門門鎖已經打開
    ，遂承前開竊盜之概括犯意，趁青果市場無人看管之際，進入市場內徒手竊取磅
    秤之不鏽鋼底座一批（價值約新臺幣三萬元），得手後，將之變賣予位於高雄縣
    內門鄉內豐村十三甲二號侯榮原所經營之正豐回收場；復承前開竊盜之概括犯意
    ，於同年月八日上午十一時五十分許，在臺南市○○路○段六一號地下室，以自
    備鑰匙發動吳芳春所有車號ＮＦＢ─三六五號重型機車後，騎乘離去而竊取之。
    嗣分別經警查看監視錄帶後循線查獲。
三、案經臺南縣警察局玉井分局報請臺灣臺南地方法院檢察署檢察官偵查起訴暨移送
    併案審理。
    理  由
一、訊據被告乙○○及丁○○對右揭事實均自白承認，核與告訴人丙○○、戊○○及
    被害人吳芳香指訴相符，並有扣押書、贓物認領保管單及現場照片附卷可參，復
    有扳手二支及機車鑰匙一支扣案可佐，足認被告二人之自白與事實相符，應可採
    信。
二、按扣案扳手二支質地堅硬，客觀上可作為兇器使用，被告二人持扳手作為行竊工
    具，自屬攜帶兇器犯之。核被告乙○○及丁○○所為，均係犯刑法第三百二十一
    條第一項第三款之攜帶兇器竊盜罪；被告丁○○另犯刑法第三百二十條第一項之
    普通竊盜罪。被告二人就上開加重竊盜犯行，有犯意聯絡及行為分擔，應論以共
    同正犯。被告丁○○先後三次普通竊盜、加重竊盜犯行，時間緊接，手法相同，
    且觸犯基本構成要件相同罪名，顯係基於概括犯意反覆為之，為連續犯，應依刑
    法第五十六條規定，論以連續加重竊盜罪，並加重其刑。又被告乙○○有如事實
    欄所載之前科及科刑紀錄，有臺灣高等法院被告全國前案紀錄表附卷可稽，被告
    乙○○於有期徒刑執行完畢後，五年內再犯本件有期徒刑以上之罪，為累犯，應
    依刑法第四十七條規定，加重其刑。爰審酌被告二人之犯罪動機、目的、手段、
    所生損害及犯後坦承犯行等一切情狀，各量處如主文所示之刑，以示懲儆。扣案
    扳手二支及機車鑰匙一支，均為被告丁○○所有供犯罪所用之物，業據被告丁○○自承在卷，爰依法宣告沒收之。至於扣案拼裝車一輛，為被告丁○○父親所有
    ，此經被告丁○○陳明在卷，且該拼裝車亦非直接供本件竊盜罪所用之物，爰無
    庸為沒收之諭知，併此說明。
三、至於證人戊○○於本院時雖證稱：我發現青果市場其中一個鐵門被破壞，而青果
    市場其他的鐵門都有上鎖，窗戶均有加裝鐵窗，除了從被破壞的鐵門進入外，沒
    有其他地方可以進入等語。然被告丁○○對此則供稱：鐵門不是我破壞的，那個
    鐵門附近有公用電話，我在那裡打公用電話，發現鐵門門鎖是開的，我就進去拿
    走磅秤的不鏽鋼底座等語。經法官再訊以：該鐵門附近是否確有公用電話？證人
    戊○○則證稱附近確有公用電話。是被告丁○○前揭所述，尚非無據，且青果市
    場的鐵門是否係被告丁○○以工具破壞乙事，本院亦查無積極證據足資認定，是
    依卷內現存之證據，僅能認定被告丁○○為徒手行竊，附此說明。
據上論斷，應依刑事訴訟法第二百九十九條第一項前段、第二百七十三條之一第一項
，刑法第二十八條、第五十六條、第三百二十一條第一項第三款、第四十七條、第三
十八條第一項第二款，判決如主文。
本案經檢察官甲○○到庭執行職務。
中　　　華　　　民　　　國　　　九十四　　　年　　　三　　月　　十五　　日
                                  臺灣臺南地方法院刑事第十庭
                                        法　官    林  中  如
以上正本證明與原本無異。
如不服本判決，應於收受送達後十日內向本院提出上訴書狀（應
附繕本）。
　　　　　　　　　　　　　　　　　　　　書記官    馬  愛  君
中　　　華　　　民　　　國　　　九十四　　　年　　　三　　月　　十五　　日
附錄法條：
刑法第三百二十一條第一項第三款
犯竊盜罪而有左列情形之一者，處六月以上、五年以下有期徒刑：
三  攜帶兇器而犯之者。
